最高法院刑事判決                              八十六年度台上字第六五七八號
    上  訴  人  甲○○
右上訴人因誣告等罪案件，不服台灣高等法院台南分院中華民國八十五年十一月二十
二日第二審判決（八十五年度上訴字第一三六四號，起訴案號：台灣嘉義地方法院檢
察署八十四年度偵字第四三二四號），提起上訴，本院判決如左：
    主  文
上訴駁回。
    理  由
一誣告部分
按刑事訴訟法第三百七十七條規定：上訴於第三審法院，非以判決違背法令為理由，
不得為之。是提起第三審上訴，應以原判決違背法令為理由，係屬法定要件，且必須
依據卷內資料為具體之指摘，並足據以辨認原判決已具備違背法令之形式，始屬相當
。本件原判決維持第一審論處上訴人意圖使他人受刑事處分，向該管公務員誣告罪刑
之判決（併諭知緩刑），業已明係以告訴人劉志峰、被害人何君玉之指訴及證人即
上訴人與告訴人之合夥人劉瑞仁、張美雪等人之證言，為主要之憑據。對於上訴人辯
稱：伊所有之嘉義市第一信用合作社存摺係其私人所用，與合夥無關，伊並未將存摺
交予劉志峰保管，因伊發現存摺不見，觀看合作社提供之錄影帶，始知劉志峰之妻何
君玉持伊之存摺及印章盜領存款，乃向檢察官申告劉志峰及何君玉竊取伊之存摺印章
盜領存款，並非詞誣告等語，認係卸責之詞，不足採信，亦已依據調查之結果，詳
予指駁。上訴意旨仍執陳詞否認犯罪，而為事實上之爭辯，並就原審採證認事職權之
行使，任意指摘，難謂已符合首揭法定上訴第三審之要件。至上訴人是否另有保管其
合夥人劉瑞仁之存摺﹖該合夥事業有無另以劉瑞仁名義申請支票使用之必要﹖告訴人
劉志峰與何君玉夫妻領取上訴人名義之存款，其真正之用途為何等情，均與上訴人有
無誣告劉志峰、何君玉竊盜之本件待證事實，無必要之關聯，原審縱未詳予調查說明
，亦無違法可言，執為指摘，仍非適法之第三審上訴理由。此部分其上訴違背法律上
之程式，應予駁回。
二恐嚇危害安全部分
按刑事訴訟法第三百七十六條所列各罪之案件，經第二審判決者，不得上訴於第三審
法院，法有明文。本件上訴人恐嚇危害安全部分，原審係維持第一審依刑法第三百零
五條論處罪刑之判決，核屬刑事訴訟法第三百七十六條第一款之案件。依首開說明，
既經第二審判決，自不得上訴於第三審法院，上訴人竟復提起上訴，顯為法所不許，
應併予駁回。
據上論結，應依刑事訴訟法第三百九十五條前段，判決如主文。
中      華      民      國    八十六    年     十一     月     十三     日
                              最高法院刑事第六庭
                                  審判長法官  黃  劍  青
                                        法官  劉  敬  一
                                        法官  林  增  福
                                        法官  邵  燕  玲
                                        法官  張  清  埤
      右正本證明與原本無異
                                              書  記  官
中      華      民      國    八十六    年     十一     月     二十     日
